【裁判字號】    90,毒抗,60
【裁判日期】    900226
【裁判案由】    觀察、勒戒
【裁判全文】
臺灣高等法院臺南分院刑事裁定                   九十年度毒抗字第六號  Ｃ
      抗  告  人  甲  ○  ○
右抗告人因毒品危害防制條例案件，不服臺灣臺南地方法院民國八十九年十二月二十
四日第一審裁定（八十九年度毒聲字第三五八二號），提起抗告，本院裁定如左：
      主      文
抗告駁回。
      理      由
一、原裁定以抗告人前因施用毒品案件，經臺灣臺南地方法院八十九年度毒聲字第八
    六六號民國（下同）八十九年三月十四日裁定送觀察勒戒處所觀察、勒戒後，認
    無施用毒品傾向，並由臺灣臺南地方法院檢察署檢察官以八十九年度毒偵字第八
    一五號為不起訴處分確定，竟猶不知悔改，復自八十九年八月間起某日往前回溯
    九十六小時內某時，在不詳地點非法施用第二級毒品安非他命，為警於八十九年
    九月二十三日在台南縣麻豆鎮寮里一二二之二十號前「三番檳榔攤」處獲，當
    場採集其尿送請檢驗，呈安非他命陽性反應，有台南縣衛生局出具之尿液檢驗報
    告書附卷可稽，被告施用第二級毒品之犯行，堪以認定，爰依毒品危害防制條例
    第二十條第一項及觀察勒戒處分執行條例第三條第一項規定，裁定送勒戒處所觀
    察、勒戒。
二、抗告意旨略以：本件抗告人因施用毒品案件，先前經臺灣臺南地方法院檢察署以
    八十九年度毒偵字第八一五號不起訴處分確定後，抗告人即立誓遠離損友，重新
    做人。抗告人矢口否認有吸食毒品行為，惟受朋友之託代為暫時看管檳榔攤，為
    警於八十九年九月二十三日在台南縣麻豆鎮寮里一二二之二十號前「三番檳榔
    攤」處當場採集其尿送請檢驗，呈安非他命陽性反應，恐係遭誣陷，原審法院裁
    定抗告人施用第二級毒品，應送勒戒處所觀察勒戒，在認事用法上顯然有誤，爰
    提起抗告，請求撤銷原裁定云云。
三、經查：抗告人施用毒品一事，係依科學鑑定方式，由其尿液中檢出安非他命陽性
    反應，有台南縣衛生局尿液檢驗報告在卷可稽。然抗告人空言辯稱伊係遭誣陷，
    卻未提出任何證據以供本院審酌，又依行政院衛生署藥物食品檢驗局於八十四年
    二月二十二日藥檢一字第八四○○六三九號函所示；依Abus ign（屬免疫學分析
    法）原廠提供資料顯示，該產品對尿液中除甲基安非他命外之其他藥物，有可能
    呈甲基安非他命陽性反應，但尿液檢驗單位若再以Toxi－Lab 乙醛檢驗尿液，應
    可剔除上述偽陽性反應。本件抗告人尿液之檢驗係由台南縣衛生局為之，該局所
    採用之檢驗方法係先以免疫學分析法檢驗，倘檢驗出來有安非他命陽性反應，再
    以「Toxi －Lab」方法檢驗，而被告之尿液既經前述二種方法檢驗，有該局八十
    九年十月十二日南縣衛收字第八九○二三九八九號尿液檢驗單附台南縣警察局麻
    豆分局八十九年麻警刑字第八四八八號偵查卷可稽。綜上所述，本件抗告為無理
    由，應駁回其抗告。
四、據上論斷，依刑事訴訟法第四百十二條，裁定如主文。
中    華    民    國      九十      年     二      月     二十六        日
  臺灣高等法院臺南分院刑事第二庭
                                      審判長法官  游    明    仁
                                            法官  陳    清    溪
                                            法官  蘇    重    信
右正本證明與原本無異。
不得再抗告。
                                      法院書記官  李    珍    鳳
中    華    民    國      九十      年      三      月      一          日


司法院資訊處製作；財團法人民間司法改革基金會備份。
